臺灣臺中地方法院刑事判決　　　　　　 100年度訴字第1338號
公　訴　人　臺灣臺中地方法院檢察署檢察官
被　　　告　沈昌信
上列被告因搶奪等案件，經檢察官提起公訴（99年度偵字第1865
1、23457號、99年度偵緝字第2251號），經本院合議庭裁定改依
簡式審判程序審理，判決如下：
    主    文
沈昌信犯共同搶奪罪，累犯，處有期徒刑玖月；又犯共同竊盜罪
，累犯，處有期徒刑肆月。應執行有期徒刑壹年。
    犯罪事實及理由
一、犯罪事實：沈昌信前於民國87年間，因違反肅清煙毒條例等
    案件，經本院以87年度訴字第845號判處有徒刑期8年8月確
    定，嗣經本院以96年度聲減字第1672號裁定刑及定應執行刑
    為有期徒刑7年2月確定，於96年10月6日縮刑期滿執行完畢
    。竟仍不知悔悟，而為下列犯行：
(一)、於99年1月13日凌晨1時30分許，李明山（另行審結）騎乘車
    牌號碼TBK-036號機車搭載沈昌信，行經臺中市○○區○○
    路2段與吉本巷口，見林沛清騎乘車牌號碼783-BGQ號機車行
    經該處，沈昌信竟萌生意圖為自己不法所有之搶奪犯意，向
    李明山提議由其下車搶奪林沛清之背包，李明山則負責將機
    車停在前方把風及接應。李明山因沈昌信上開提議而應允後
    ，而與沈昌信共同基於意圖為自己不法所有之犯意聯絡，由
    沈昌信下車擋在林沛清之機車前方，林沛清因而將車停下，
    沈昌信趁林沛清不及反應之際，即徒手將林沛清身上之斜背
    包1個【其內有林沛清所有之鑰匙1串、花旗銀行信用卡1張
    、國民身分證1張、機車駕駛執照1張、機車行車執照1張、
    化妝包1個、現金約新臺幣（下同）7、8000元等物品】搶走
    ，再跳上在前方等候接應而未熄火之李明山所騎乘之機車後
    ，2人得手後而離去。嗣後李明山將沈昌信載到臺中市○○
    區○○街某處停下，由沈昌信翻動林沛清之背包以搜尋財物
    ，惟僅找到零錢145元，沈昌信與李明山即將該145元用於加
    油及購買香菸抽用而花費完畢。而該背包及其內之物品，則
    遭沈昌信棄置在臺中市○○區○○街某處。嗣於99年1月13
    日上午8時30分許，民眾蕭弘謀在臺中市○○區○○街85號
    前拾獲林沛清上開背包，而將之送警處理。嗣為警過濾案發
    現場之監視器畫面而查獲上情。
(二)、沈昌信與劉沅靈（業經本院以100年度易字第1369號判處有
    期徒刑5月）另共同基於意圖為自己不法所有之竊盜犯意聯
    絡，於99年8月27日上午6、7時許，由沈昌信騎乘車牌號碼
    不詳之機車搭載劉沅靈，前往臺中縣大里市（現改制為臺中
    市○里區○○○街108號前，由沈昌信把風，劉沅靈以其前
    於路旁所撿拾之鑰匙1支，竊取陳國發所有停放在該處之車
    牌號碼6638-NB號自用小貨車1部。嗣為警於99年8月28日凌
    晨1時10分許，在彰化縣花壇鄉○○街222巷149號前查獲沈
    昌信，劉沅靈則棄車逃逸。
二、證據名稱：
(一)、被告沈昌信於警詢、偵查及本院審理時之自白。
(二)、證人即被害人林沛清、陳國發於警詢、偵查中之證述、證人
    即竊盜案件查獲員警李治憲於偵查中之證述、證人即同案被
    告李明山於警詢、偵查中之證述、證人即同案被告劉沅靈於
    偵查中之證述。
(三)、臺中市警察局第六分局何安派出所拾得物收據、遺失（拾得
    ）物領據、員警工作紀錄簿、贓物認領保管單、彰化縣警察
    局彰化分局贓物認領保管單、失車－案件基本資料詳細畫面
    報表、臺中縣警察局車輛協尋電腦輸入單、彰化縣警察局車
    輛尋獲電腦輸入單各乙份、監視器翻拍照片16張、查獲現場
    照片3張等在卷可參。
三、論罪科刑部分：
(一)、核被告沈昌信就犯罪事實欄(一)所為，係犯刑法第325條第1項
    之搶奪罪；就犯罪事實欄(二)所為，則係犯刑法第320條第1項
    之竊盜罪。
(二)、被告就犯罪事實欄(一)部分，與同案被告李明信；就犯罪事實
    欄(二)部分，與同案被告劉沅靈，各有犯意聯絡，行為分擔，
    均為共同正犯。
(三)、被告所犯上開2罪，犯意各別，行為互殊，應予分論併罰。
(四)、再被告前於87年間，因違反肅清煙毒條例等案件，經本院以
    87年度訴字第845號判處有徒刑期8年8月確定，嗣經本院以
    96年度聲減字第1672號裁定刑及定應執行刑為有期徒刑7年2
    月確定，於96年10月6日縮刑期滿執行完畢，有臺灣高等法
    院被告前案紀錄表乙份在卷可按，其受徒刑之執行完畢後，
    5年以內故意再犯本件有期徒刑以上之二罪，皆為累犯，均
    應依刑法第47條第1項規定，加重其刑，
(五)、爰審酌被告素行非佳，有上開臺灣高等法院被告前案紀錄表
    在卷可憑，詎仍不知悔改，僅為貪圖不法利益，竟率爾搶奪
    、竊取被害人林沛清、陳國發之財物，嚴重破壞社會秩序及
    他人財產安全，所為實不足取，惟念其犯後坦承犯行，尚有
    悔意，及被害人林沛清已領回部分財物、被害人陳國發已領
    回其自用小貨車，然仍造成被害人等之損害暨其等損害程度
    等一切情狀，分別量處如主文所示之刑，並定其應執行之刑
    。
(六)、至警方於犯罪事實欄(二)所示之時間、地點查獲被告時，於該
    自用小貨車上所查扣之工具1包、萬能鑰匙1支等物，被告於
    本院訊問時陳稱：該等物品伊不知是何人的，伊不知道劉沅
    靈是不是用該支萬能鑰匙偷車的，當天伊在旁邊把風，由劉
    沅靈去竊車，所以伊不知道劉沅靈是用何工具偷車，後來偷
    到車後，是由劉沅靈開車，伊騎機車離開該處等語（見本院
    100年5月2日審理筆錄），另同案被告劉沅靈於偵查中陳稱
    ：該支鑰匙伊是售時撿到的，伊偷車號6688-NB號自用小貨
    車是以該鑰匙打開，因為該車的鑰匙孔很爛，發動後鑰匙可
    以拔起來，是由伊去偷，沈昌信在旁邊看，開車是由伊開的
    等語（見臺灣臺中地方法院檢察署100年度偵緝字第393號偵
    查卷第65頁），則用以竊取前開自用小貨車之鑰匙係同案被
    告劉沅靈所拾得，並非同案被告劉沅靈或被告沈昌信所有，
    另扣案之工具1包，亦無證據足以證明被告或同案被告劉沅
    靈曾持該工具包內之工具為該竊盜犯行，是就該鑰匙、工具
    1包，爰均不為沒收之諭知，附此敘明。
據上論斷，應依刑事訴訟法第273條之1第1項、第299條第1項前
段，刑法第28條、第320條第1項、第325條第1項、第47條第1項
、第51條第5款，刑法施行法第1條之1，判決如主文。
中    華    民    國   100    年    6     月    24    日
                        臺灣臺中地方法院刑事第十三庭
                            法  官  劉麗瑛
以上正本證明與原本無異。
如不服本判決應於收受判決後10日內向本院提出上訴書狀，並應
敘述具體理由；其未敘述上訴理由者，應於上訴期間屆滿後20日
內向本院補提理由書（均須按他造當事人之人數附繕本）「切勿
逕送上級法院」。
                            書記官  王玟
中    華    民    國   100    年    6     月    24    日
附錄論罪科刑法條
刑法第320條第1項
意圖為自己或第三人不法之所有，而竊取他人之動產者，為竊盜
罪，處5 年以下有期徒刑、拘役或5 百元以下罰金。
刑法第321條第1項第3款
犯竊盜罪而有左列情形之一者，處6 月以上5 年以下有期徒刑，
得併科新臺幣10萬元以下罰金：
  三、攜帶兇器而犯之者。
刑法第325 條第1 項
意圖為自己或第3 人不法之所有，而搶奪他人之動產者，處6 月
以上5 年以下有期徒刑。